【裁判字號】    89,上訴,1205
【裁判日期】    890830
【裁判案由】    毒品危害防制條例
【裁判全文】
臺灣高等法院臺中分院刑事判決                  八十九年度上訴字第一二五號
    上  訴  人  臺灣台中地方法院檢察署檢察官
    被      告  乙○○
    指定辯護人  本院公設辯護人  郭博益
右列上訴人因被告違反毒品危害防制條例案件，不服台灣台中地方法院中華民國八十
九年五月二十三日第一審判決（民國八十九年度訴字第六０號；起訴案號：臺灣台中
地方法院檢察署八十八年度偵字第二一一五二號），提起上訴，本院判決如左：
    主  文
上訴駁回。
    理  由
一、公訴意旨略以：被告乙○○自民國（下同）八十八年八月間起，基於販毒之概括
    犯意，在台中市○○路七九八號八樓內其子陳君鳴租屋處，連續五次分別以每三
    ．八公克安非他命，價格新台幣（下同）三千元販賣與范芳瑞施用。嗣於八十八
    年十月十一日晚上七時許，為警在上址查獲被告乙○○持有第一級毒品海洛因（
    被告持有第一級毒品部分已經原審判決確定），因認被告乙○○涉有毒品危害防
    制條例第四條第二項之販賣第二級毒品罪嫌。
二、按犯罪事實應依證據認定之，無證據不得推定其犯罪事實；又不能證明被告犯罪
    者，應諭知無罪之判決，刑事訴訟法第一百五十四條、第三百零一條第一項前段
    分別定有明文。又事實之認定，應憑證據，如未能發現相當證據，或證據不足以
    證明，自不能以推測或擬制之方法以為裁判基礎；又認定不利被告之事實，須依
    積極證據，苟積極證據不足為不利於被告事實之認定時，即應為有利於被告之認
    定，更不必有何有利之證據；又共同被告不利於己之陳述，固得採為其他共同被
    告犯罪之證據，惟此項不利之陳述，須無瑕疵可指，而就其他方面調查，又與事
    實相符，始得採為其他共同被告犯罪事實之認定，最高法院三十年上字第八一六
    號、四十年臺上字第八六號、四十六年台上字第四一九號判例著述甚明。
三、公訴人認被告乙○○涉有販賣第二級毒品罪嫌，無非以起訴事實，業據證人范芳
    瑞在警訊之指述為主要論據。訊據被告迭在警訊、偵查、原審及本院均堅詞否認
    有何販賣第二級毒品安非他命犯行（見偵查卷第十七頁反面、第七十二頁；原審
    卷第二十八頁反面），並辯稱：伊雖曾與范芳瑞共同出資向綽號「阿好」之女子
    購買安非他命施用，然未曾販賣安非他命予范芳瑞等語。經查：本件被告為警查
    獲時，雖曾扣得安非他命二包（毛重各二．三公克及二公克），然上開扣案之安
    非他命重量與證人范芳瑞於警訊中供稱：均以每三．八公克安非他命，價格三千
    元向被告購入毒品安非他命云云（見偵查卷第十九頁、第二十一頁反面），所論
    及之安非他命重量顯不相符，且公訴人起訴之事實雖係依據證人范芳瑞於警訊時
    所為之陳述，然該證人范芳瑞於偵查中供陳：「我是向阿好買的，不是向乙○○
    買的．．．我的安非他命是自己帶去的，沒向乙○○買」、「（妳有吸安非他命
    來源？）綽號阿好，他我不熟，我與乙○○一起向他買的，他本名李來好，他與
    乙○○認識的，我與他間接買的，我錢交乙○○，當場由乙○○向他買的，再交
    我毒品．．．（警訊妳稱向乙○○買過五次？）沒有，不是向她買，三人在場，
    我拿錢交乙○○，再由她向阿好買的」（見偵查卷第六十頁及反面、第六十九頁
    ），與警訊所供情節已有不符，另於原審亦否認所施用之毒品係向被告購入（見
    原審卷第四十九頁），其在警訊中所為證詞與嗣後在偵查及審判中所供不一致而
  有瑕疵，不能僅據其有瑕疵之證詞，據為不利被告認定之依據。公訴人起訴之證
    據僅據事後翻供之證人范芳瑞一人於警訊所述，而未有其他證據可證明證人范芳
    瑞所述為真實，復無查扣其他與販賣安非他命有關之證據作為佐證，此外復查無
    其他積極證據足以證明被告有公訴意旨所稱之販賣第二級毒品罪犯行，既不能證
    明被告犯罪，原判決因而為被告其無罪之諭知，經核無不當。檢察官仍執陳詞以
    ：證人范芳瑞在警訊中任意自白，事證已明，其在偵查及審判翻異前供，無非迴
    護被告之詞云云，指摘原判決諭知被告無罪為不當而提起上訴，惟未能提出更積
    極證據可資證明被告有販賣安非他命犯行，其上訴為無理由，應予駁回。
據上論斷，應依刑事訴訟法第三百六十八條，判決如主文。
本案經檢察官甲○○到庭執行職務。
中      華      民      國    八十九    年      八      月     三十     日
                            臺灣高等法院臺中分院刑事第七庭
                                  審判長法  官  林  榮  龍
                                        法  官  黃  日  隆
                                        法  官  江  錫  麟
右正本證明與原本無異。
檢察官得上訴。
如不服本判決應於收受送達後十日內向本院提出上訴書狀，其未敘述上訴之理由者並
得於提起上訴後十日內向本院補提理由書（均須按他造當事人之人數附繕本）。
                                        書記官  謝  雅  惠
中      華      民      國    八十九      年      八      月   三十一   日
                                                                        Ｋ


司法院資訊處製作；財團法人民間司法改革基金會備份。
